【裁判字號】    97,易,825
【裁判日期】    970609
【裁判案由】    竊盜
【裁判全文】
臺灣彰化地方法院刑事判決               97年度易字第825號
公  訴  人  臺灣彰化地方法院檢察署檢察官
被      告  乙○○
上列被告因竊盜案件，經檢察官提起公訴（97年度偵字第2863號
），本院判決如下：
    主  文
乙○○踰越牆垣，於夜間侵入住宅竊盜，處有期徒刑柒月；又踰
越牆垣，於夜間侵入住宅竊盜，處有期徒刑柒月，扣案之手套壹
雙、袖套壹雙、口罩壹個均沒收。應執行有期徒刑壹年，扣案之
手套壹雙、袖套壹雙、口罩壹個均沒收。
    犯罪事實
一、乙○○2 次各別基於意圖為自己不法所有之犯意，分別於下
    列時、地為竊盜犯行：
  (一)於97年3 月9 日夜間5 、6 時許（按該日之日出時間為97年
    3 月9 日上午6 時13分），騎乘機車至甲○○位於彰化縣彰
    化市○○路○段592 號住宅處，適見該處無人之際，以攀爬
    前揭住宅外之牆壁至頂樓，並踰越頂樓圍牆侵入後，復見該
    處頂樓落地門並未上鎖，即打開落地門徒步侵入該屋內，徒
    手竊取甲○○所有置於屋內之華碩廠牌筆記型電腦1 臺、奇
    美廠牌桌上型電腦螢幕1 臺、富士廠牌數位照相機1 臺（合
    計價值新臺幣（下同）5 萬元）得手後，隨即徒步下樓由1
    樓大門處逃離現場。
  (二)於97年3 月23日夜間2 時35分，騎乘機車至甲○○位於上址
    住宅處，為圖避免遭人發覺並穿戴其所有之手套、袖套各1
    雙、口罩1 個，再以攀爬前揭住宅外之牆壁至頂樓，並踰越
    頂樓圍牆侵入後，復見該處頂樓落地門並未上鎖，即打開落
    地門徒步侵入該屋內，徒手竊取甲○○所有置於屋內之康柏
    廠牌筆記型電腦1 臺、無線網路基地臺1 臺（合計價值約3
    萬元）、背包1 個得手後，將上揭電腦及無線網路基地臺裝
    於背包內，隨即徒步下樓欲由1 樓大門處逃離現場之際，為
    甲○○發覺並報警到場處理，並扣得其所有供犯罪事實欄一
    (二)所用之前揭手套、袖套各1 雙、口罩1 個，始查獲上情。
二、案經甲○○訴由彰化縣警察局彰化分局報請臺灣彰化地方法
    院檢察署檢察官偵查起訴。
    理  由
一、證據能力部分：按被告以外之人（包括證人、鑑定人、告訴
    人、被害人及共同被告等）於審判外之陳述雖不符刑事訴訟
    法第159 條之1至 之4 之規定，而經當事人於審判程序同意
    作為證據，法院審酌該言詞陳述或書面陳述作成時之情況，
    認為適當者，亦得為證據，刑事訴訟法第159 條之5 第1 項
    定有明文。其立法意旨在於傳聞證據未經當事人之反對詰問
    予以核實，原則上先予排除。惟若當事人已放棄反對詰問權
    ，於審判程序中表明同意該等傳聞證據可作為證據，基於尊
    重當事人對傳聞證據之處分權使訴訟程序得以順暢進行，上
    開傳聞證據則有證據能力（最高法院94年度臺上字第4890號
    判決要旨參照）。又按當事人、代理人或辯護人於法院調查
    證據時，知有第159 條第1 項不得為證據之情形，而未於言
    詞辯論終結前聲明異議者，視為有前項之同意，刑事訴訟法
    第159 條之5 定有明文。亦即，傳聞證據未經當事人之反對
    詰問予以核實，原則上先予排除，惟若當事人已放棄詰問或
    未聲明異議，基於證據資料愈豐富，愈有助於真實發現之理
    念，且強化言詞辯論主義，法院自可承認該傳聞證據例外擁
    有證據能力。經查，告訴人即被害人甲○○於警詢中之陳述
    ，雖係被告以外之人於審判外之陳述，性質上屬傳聞證據，
    惟經檢察官、被告乙○○均同意作為證據，又本院審酌該言
    詞陳述作成時之情況，並查無其他不法之情狀，足認為得為
    本案之證據，依刑事訴訟法第159 條之5 之規定，有證據能
    力。
二、訊據被告乙○○對其於上揭時、地，各加重竊盜2 次之事實
    ，均坦承不諱（參見本院97年5 月26日審判筆錄），核與告
    訴人即被害人甲○○於警詢中之陳述相符，且有贓物認領保
    管單2 紙、現場照片共計8 張、97年日出日沒時刻表1 紙附
    卷可參，核屬相符。至扣案之前揭手套、袖套各1 雙、口罩
    1 個均係被告所有且供其於犯罪事實欄一(二)所示犯罪所用之
    物，業據被告於本院審理中陳述明確。從而，足認被告上開
    自白，確與事實相符，本案事證明確，被告上揭犯行，均堪
    認定。
三、按刑法第321 條第1 項第1 款之夜間侵入住宅竊盜罪，其所
    謂「住宅」，乃指人類日常居住之場所而言（最高法院76年
    臺上字第2972號判例要旨參照）；又該住宅固不必行竊時有
    人在內，但須已有人實際遷入居住為條件（最高法院76年度
    臺上字第3757號判決要旨參照）。是被告於夜間進入前揭犯
    罪事實欄一(一)(二)所示之住宅行竊，應構成刑法第321 條第1
    項第1 款之夜間侵入住宅竊盜罪。
四、核被告就犯罪事實欄一(一)(二)部分所為竊盜行為，均係犯刑法
    第321 條第1 項第1 、2 款之加重竊盜罪。另按刑法上竊盜
    罪既遂未遂區分之標準，係採權力支配說，即行為人將竊盜
    之客體，移入一己實力支配之下者為既遂，若著手於竊盜，
    而尚未脫離他人之持有，或未移入一己實力支配之下者，則
    為未遂（最高法院84年度臺上字第2256號判決要旨參照）。
    被告就犯罪事實欄一(一)(二)部分，已將竊盜之客體移入一己實
    力支配之下，已如前述，均應屬竊盜既遂。被告所犯上開2
    罪，犯意各別，行為互異，應分論併罰。爰審酌被告正值壯
    年，貪慾圖利，不思以合法正當途徑賺取所得，竟以上揭手
    段竊取他人所有之財物及所竊取之上揭財物價值，理應從重
    量刑，然本院參酌被告犯後均坦承犯行等其他一切情狀，各
    量處如主文所示之刑，並定其應執行之刑。至扣案之前揭手
    套、袖套各1 雙、口罩1 個均係被告所有且供其於犯罪事實
    欄一(二)所示犯罪所用之物，爰均依刑法第38條第1 項第2 款
    規定併宣告沒收，附此敘明。
據上論斷，應依刑事訴訟法第299 條第1 項前段，刑法第321 條
第1 項第1 、2 款、第38條第1 項第2 款、第51條第5 款，判決
如主文。
本案經檢察官吳芙如到庭執行職務。
中    華    民    國    97    年    6     月    9     日
                  刑事第八庭      法  官  唐中興
以上正本證明與原本無異。
如不服本判決，應於判決送達後10日內，向本院提出上訴書狀，
上訴書狀應「敘述具體上訴理由」，並按他造當事人之人數附繕
本。「切勿逕送上級法院」。
告訴人或被害人對於判決如有不服具備理由請求檢察官上訴者，
其上訴期間之計算係以檢察官收受判決正本之日期為準。
中    華    民    國    97    年    6     月    9     日
                                  書記官  吳政
【附錄本案判決論罪科刑法條全文】：
中華民國刑法第321條：
犯竊盜罪而有左列情形之一者，處6月以上5年以下有期徒刑：
一、於夜間侵入住宅或有人居住之建築物、船艦或隱匿其內而犯
    之者。
二、毀越門扇、牆垣或其他安全設備而犯之者。
三、攜帶兇器而犯之者。
四、結夥3人以上而犯之者。
五、乘火災、水災或其他災害之際而犯之者。
六、在車站或埠頭而犯之者。
前項之未遂犯罰之。


司法院資訊處製作；財團法人民間司法改革基金會備份。
